【裁判字號】    98,抗,58
【裁判日期】    980306
【裁判案由】    解任臨時管理人
【裁判全文】
臺灣高等法院高雄分院民事裁定            98年度抗字第58號
抗  告  人  大眾廣播股份有限公司
兼上一人
法定代理人  甲○○
相  對  人  陳大俊律師（即聯捷管理顧問公司臨時管理人）
上列抗告人因與相對人間聲請解任臨時管理人事件，對於民國98
年2 月4 日臺灣高雄地方法院97年度審聲字第694 號所為裁定提
起抗告，本院裁定如下：
    主  文
原裁定廢棄，發回臺灣高雄地方法院。
    理  由
一、按董事會不為或不能行使職權，致公司有受損害之虞時，法
    院因利害關係人或檢察官之聲請，得選任一人以上之臨時管
    理人，代行董事長及董事會之職權。但不得為不利於公司之
    行為。公司法第208 之1 條第1 項定有明文。是依但書規定
    ，倘臨時管理人有不利於公司之行為時，諸如怠於行使董事
    長及董事會之職權引致，或為其他損及公司利益之行為，均
    得構成解任之原因。
二、查本件相對人經原法院96年3 月30日以95年度聲字第2023號
    、2093號裁定選任為聯捷管理顧問股份有限公司（下稱聯捷
    公司）之臨時管理人，於96年10月5 日確定後，至本件抗告
    人於97年6 月24日為本件聲請時止，均未有行使臨時管理人
    職務之情事，直到原法院通知本件相對人閱卷並表示意見後
    ，始於97年7 月24日通知本件抗告人第三者聯捷公司之運營
    資料，此亦為相對人所不否認（見原審卷第23、26～28頁）
    ；又據抗告人指稱：依加值型及非加值型營業稅法第35條第
    1 項、所得稅法第112 條第1 項規定，營利事業單位每兩個
    月應購買發票及申報營業稅，並按年度申報營利事業所得稅
    ，惟96年度營利事業所得稅申報截止日97年6 月2 日止仍未
    見聯捷公司進行相關申報，經電話及去函聯絡臨時管理人即
    本件相對人，竟告稱尚未對聯捷公司運作情形進行了解而無
    法同意以臨時管理人名義申報營利事業所得稅，及聯捷公司
    為紙上公司應無任何交易行為等語。則相對人受選任後，是
    否有應申報稅捐而未辦理，將導致聯捷公司受不利益之情形
    ，即攸關相對人是否不適任而應予解任之認定，原審未予詳
    查，遽以相對人已於97年7 月24日通知抗告人提出資料為由
    ，駁回抗告人本件聲請，自有未洽。抗告意旨執此指摘原裁
    定不當，為有理由，應由本院予以廢棄，並有發回原法院重
    為查明後，為適法裁定之必要。
三、據上論結，本件抗告為有理由，依民事訴訟法第492 條裁定
    如主文。
中    華    民    國    98    年    3     月    6     日
                            民事第一庭
                                審判長法官  黃金石
                                法      官  謝肅珍
                                法      官  林健彥
以上正本證明與原本無異。
如不服本裁定應於送達後10日內向本院提出再抗告狀（並按他造
當事人之人數附繕本），並繳納再抗告費新臺幣1,000 元。
再為抗告僅得以適用法規顯有錯誤為理由，並應委任律師為代理
人。
中    華    民    國    98    年    3     月    6     日
                                書  記  官  魏文常
附註：
抗告人之配偶、三親等內之血親、二親等內之姻親，或抗告人為
法人、中央或地方機關時，其所屬專任人員具有律師資格並經法
院認適當者，亦得為第三審代理人。
抗告人或其法定代理人具有律師資格者及前項情形，應於提起抗
告或委任時釋明之。


司法院資訊處製作；財團法人民間司法改革基金會備份。
